【裁判字號】    91,交簡上,133
【裁判日期】    920801
【裁判案由】    公共危險
【裁判全文】
臺灣桃園地方法院刑事判決                      九十一年度交簡上字第一三三號
    上  訴  人
    即  被  告  甲○○
右列上訴人因公共危險案件，不服本院九十一年度桃交簡字第一九九四號中華民國九
十一年七月十一日第一審判決（檢察官聲請簡易判決案號：九十一年度偵字第五二四
０號），提起上訴，本院管轄之第二審合議庭判決如左：
    主  文
上訴駁回。
    事  實
一、甲○○於民國九十一年二月十四日凌晨某時分，在臺北縣三峽鎮○○路友人住處
    飲用啤酒至醉後，明知其辨識力、注意力、反應力均不如常，已不能安全駕駛動
    力交通工具，竟仍駕駛車號ＬＤ─八四九六號自用小客車，往桃園縣桃園市方向
    行駛，途經國道二號高速公路西向十五．二公里處時，因所駕自用小客車之離合
    器故障乃暫停路肩。嗣於同日四時五十六分許，經到場處理之警員發現甲○○滿
    身酒氣，並測得其吐氣所含酒精濃度高達每公升０．九三毫克，始悉上情。
二、案經國道公路警察局第六警察隊報告臺灣桃園地方法院檢察署檢察官聲請簡易判
    決處刑。
    理  由
一、訊據被告甲○○固坦認於右揭時地經警測得其吐氣所含酒精濃度高達每公升０．
    九三毫克之事實，惟矢口否認有何公共危險之犯行，辯稱：因所駕自用小客車之
    離合器故障，乃暫停路肩，於等候拖吊車前來救援期間，因心情煩悶才在車上將
    所攜之啤酒三瓶飲畢，酒瓶則放置於車內，並無酒後駕駛之行為云云。然查：
  (一)右揭犯罪事實，業據證人即取締員警乙○○到庭證稱：查獲當日指揮中心通報有
    故障車停放高速公路路肩，為免影響行車安全要伊前往處理，伊趕赴現場時未見
    被告喝酒，但發現被告身上有酒味，對之進行酒精測試則超過標準，現場並未發
    現啤酒瓶，經詢之以酒瓶棄置何處時，被告答稱已丟到橋下等語甚詳，復有酒精
    濃度測試表及舉發違反道路交通管理事件通知單影本各一紙在卷足憑，雖被告辯
    稱：係等候拖車期間，將車上所攜之啤酒三瓶飲畢，空酒瓶置於車內云云，然此
    不惟與其所撰上訴狀內所載：「上訴人為等拖車，始至便利商店購買瓶裝之啤酒
    在車上飲用」之情節不符，且被告既明知酒後駕車違法，倘其果真於等候拖吊車
    之期間內飲酒，衡情豈有不主動提出空酒瓶以供警查驗之理，上開所辯顯係事後
    杜撰之詞，要難採信。另證人謝進益到庭固附和被告之詞，指稱：九十一年二月
    十四日當日凌晨在臺北縣三峽鎮○○街五巷六十五號住處房間內，「聽」到被告
    在客廳說要開車不能喝酒，其父謝勝義就要求被告將剩下的酒帶走云云，則與上
    開事證有悖，再參以被告係其父親之友人，所為證述自不免迴護，亦難採為被告
    有利之證據。是被告有前揭酒後駕車之行為，應堪認定。
  (二)而依交通部運輸研究所七十九年八月對駕駛人行為之研究（酒醉駕車對駕駛行為
    之分析研究）指出，吐氣每公升酒精含量０．二五毫克等於血液中酒精濃度（
    Blood Alcohol Concen t- ration簡稱BAC）百分之０．０五（亦即每100ml血液
    中含50 mg酒精），而（1）BAC到達百分之0.03至百分之0.05時，對駕駛能力之
    影響為：多數駕駛人心境逐漸變幻不定、視覺與反應靈敏性減弱、對速度及距離
    的判斷力差。對心理行為之影響為：觀察力逐漸欠缺、心情漸趨輕鬆、自信心增
    加、多話、精神狀態處於陶醉感。（2）BAC到達百分之0.05至百分之0.08時，對
    駕駛能力之影響為：反應遲鈍、駕駛能力受損、遲而不決或決而不行。對心理行
    為之影響為：情緒鬆弛、感情與行為趨向誇張、肌肉不協調、精神處於興奮狀態
    。（3）BAC到達百分之0.08至百分之0.15時，對駕駛能力之影響為：判斷力嚴重
    受到影響、體能與精神協調受損、駕駛之體能困難增加。對心理行為之影響為：
    產生情緒異常現象、步伐不平穩、言語不清、反應惡劣、記憶及判斷力受損、精
    神處於錯亂狀態。（4）BAC超過百分之0.15，對駕駛能力之影響為：視線搖晃、
    駕駛已進入恍惚狀態、判斷及理解遭到扭曲、駕駛不穩定。對心理行為之影響為
    ：意識不明、嘔吐、站、走及講話困難、責任感喪失、精神處於麻痺狀態。（5
    ）BAC超過百分之0.5，對駕駛人能力之影響為：無法開車。對心理行為之影響為
    ：爛醉如泥、失去知覺可能致死、精神處於昏睡狀態。被告於服用酒類後駕駛動
    力交通工具時，當場經警測試呼氣酒精濃度值為每公升０．九三毫克，對照上開
    交通部之研究報告，相當於血液酒精濃度百分之０．一八六，斯時其駕駛能力受
    影響之程度為：「視線搖晃、駕駛已進入恍惚狀態、判斷及理解遭到扭曲、駕駛
    不穩定」。對心理行為之影響為：「意識不明、嘔吐、站、走及講話困難、責任
    感喪失、精神處於麻痺狀態」。參以，被告為警查獲時，員警觀察其反應為：多
    話、走路偏斜等情，亦有警員所製作之刑法第一百八十五條之三案件測試觀察紀
    錄表一紙在卷足憑，顯見被告於飲酒後確已達不能安全駕駛動力交通工具之程度
    至明。
  (三)綜上所述，本件事證明確，被告犯行洵堪認定，應予依法論科。
二、核被告甲○○所為，係犯刑法第一百八十五條之三之服用酒類，不能安全駕駛動
    力交通工具而駕駛罪。原審以被告犯行事證明確，並審酌被告犯罪之動機、目的
    、手段、於政府大力勸導並查緝害人誤己之酒後駕車行為之際，竟仍於吐氣所含
    酒精濃度經測試達每公升０．九三毫克之情形下，駕車行駛於稍有不慎極有可能
    引發連環重大傷亡交通事故之國道二號高速公路上、藐視國家法令之存在、置其
    他用路人之生命、身體、財產安全於不顧等一切情狀，援引刑事訴訟法第四百四
    十九條第一項前段，刑法第一百八十五條之三、第四十一條第一項前段、罰金罰
    鍰提高標準條例第二條之規定，判處被告有期徒刑拘役五十五日，如易科罰金，
    以三百元折算一日，其認事用法均無違誤之處，量刑亦屬妥適，應予維持。被告
    上訴意旨，仍執陳詞，任意指摘原審判決不當，為無理由，應予駁回。
據上論斷，應依刑事訴訟法第四百五十五條之一第三項、第三百六十八條，判決如主
文。
本案經檢察官張啟聰到庭執行職務。
中      華      民      國    九十二    年      八      月      一      日
                                臺灣桃園地方法院交通法庭
                                  審判長法  官  江振義
                                        法  官  江德民
                                        法  官  丁俊成
右正本證明與原本無異。
不得上訴。
                                        書記官  簡慧瑛
中      華      民      國    九十二    年      八      月     十一     日
附錄本案論罪科刑依據之法條：
刑法第一百八十五條之三：
服用毒品、麻醉藥品、酒類或其他相類之物，不能安全駕駛動力交通工具而駕駛者，
處一年以下有期徒刑、拘役或三萬元以下罰金。


司法院資訊處製作；財團法人民間司法改革基金會備份。
